臺灣桃園地方法院刑事判決
110年度簡上字第140號
上  訴  人  臺灣桃園地方檢察署檢察官 
被      告  張書淵




上列上訴人因被告竊盜案件，不服本院中華民國110 年2月18日
所為之109年度桃簡字第2548號第一審刑事簡易判決（聲請簡易
判決處刑案號：109年度偵緝字第1491號），提起上訴，本院管
轄第二審合議庭判決如下：
    主      文
上訴駁回。
    事實及理由
一、本案經本院管轄之第二審合議庭審理結果，認原審以被告張
    書淵犯刑法第320條第1項之竊盜罪，事證明確，適用刑事訴
    訟法第449條第1項前段、第3項、第454條第2項、第450條第
    1項，刑法第320條第1項、第47條第1項、第41條第1項前段
    、第38條之1第1項前段、第3項，刑法施行法第1條之1第1項
    等規定，並審酌被告前多次因竊盜案件經法院判處罪刑確定
    （構成累犯部分不予重複評價），素行不佳，歷經數次偵審
    程序後，猶未能知所警惕，再度犯下本案，恣意竊取他人之
    財物，欠缺尊重他人財產權之觀念，所為殊非可取；惟念及
    被告犯後尚知坦承犯行，態度尚可，兼衡被告所竊取之金牌
    1面，迄今未返還告訴人蘇建華，亦未賠償告訴人所受財產
    損失，並考量被告犯罪之動機、目的、手段、所竊財物之價
    值，暨被告於警詢時自陳國中畢業之智識程度、從事木工、
    家庭經濟狀況勉持之生活狀況等一切情狀，逕以簡易判決判
    處被告有期徒刑4月，如易科罰金，以新臺幣1,000元折算1
    日之折算標準，並就沒收部分說明未扣案之竊得之金牌1面
    ，為被告本案之犯罪所得，依刑法第38條之1第1項前段、第
    3項規定宣告沒收，於全部或一部不能沒收或不宜執行沒收
    時，追徵其價額。經核其認事用法及量刑均無不當，應予維
    持，並引用第一審判決書記載之事實、證據及理由（詳如附
    件判決書）。
二、本件檢察官上訴意旨略以：被告未賠償告訴人，犯後態度非
    佳，原審量刑實屬過輕等語。
三、按法官於有罪判決如何量處罪刑，甚或是否宣告緩刑，均為
    實體法賦予審理法官裁量之刑罰權事項，法官行使此項裁量
    權，自得依據個案情節，參酌刑法第57條所定各款犯罪情狀
    之規定，於法定刑度內量處被告罪刑；除有逾越該罪法定刑
    或法定要件，或未能符合法規範體系及目的，或未遵守一般
    經驗及論理法則，或顯然逾越裁量，或濫用裁量等違法情事
    之外，自不得任意指摘其量刑違法。準此，法官量刑，如非
    有上揭明顯違法之情事，自不得擅加指摘其違法或不當。經
    查，原審就據以認定被告所涉犯行之證據及理由業已敘明綦
    詳，復經本院審酌全案情節，認原審認事用法並無不當，量
    刑亦甚妥適而無違法之處。再者，被告對於原審判決並無表
    示不服，於本院上訴審審理時，依舊坦承犯罪，更足認原審
    認事、用法均無不合。又原審判決已敘及被告犯後態度、告
    訴人所受損害及被告與告訴人於原審判決時並未達成和解以
    彌補告訴人等情狀，並據以為量刑審酌之基礎，是檢察官上
    訴指摘事由，實已經原審判決於量刑時考慮在案，再揆諸全
    卷事證，要無任何積極證據足認原審於參酌前述量刑因素後
    ，就被告所犯之竊盜罪，量處有期徒刑4月之刑度，其裁量
    權行使有何違法或不當之處。從而，原審認事用法既無違誤
    ，量刑亦屬妥適，而無違法之處。上訴意旨所指，尚難為採
    ，檢察官上訴並無理由，應予駁回。
據上論斷，應依刑事訴訟法第455條之1第1項、第3項、第368條
、第373條，判決如主文。
本案經檢察官王柏淨聲請簡易判決處刑及提起上訴，檢察官林曉
霜到庭執行職務。
中　　華　　民　　國　　111 　年　　3 　　月　　18　　日
                  刑事第十七庭審判長法  官  張明道
                                    法  官  張英尉
                                    法  官  李思緯
以上正本證明與原本無異。
不得上訴。
      　　　　　　　　　　　　　　　書記官　薛福山
中　　華　　民　　國　　111 　年　　3 　　月　　21　　日



附件：臺灣桃園地方法院109年度桃簡字第2548號刑事簡易判決 

臺灣桃園地方法院刑事簡易判決
109年度桃簡字第2548號
聲　請　人　臺灣桃園地方檢察署檢察官
被　　　告　張書淵



上列被告因竊盜案件，經檢察官聲請以簡易判決處刑（109 年度
偵緝字第1491號），本院判決如下：
    主      文
張書淵犯竊盜罪，累犯，處有期徒刑肆月，如易科罰金，以新臺
幣壹仟元折算壹日。
未扣案之犯罪所得如附表所示之物沒收，於全部或一部不能沒收
或不宜執行沒收時，追徵其價額。
    事實及理由
一、本件犯罪事實及證據，除犯罪事實欄一第2 行所載「下午3
    時3 分許」，應更正為「下午2 時55分許」外，其餘均引用
    檢察官聲請簡易判決處刑書之記載（如附件）。
二、論罪科刑：
（一）核被告張書淵所為，係犯刑法第320 條第1 項之竊盜罪。
（二）又被告前因竊盜案件，經臺灣士林地方法院以103 年度審
      簡字第228 號判決處有期徒刑6 月，上訴後，經同法院以
      103 年度簡上字第58號判決駁回上訴確定，於103 年12月
      4 日易科罰金執行完畢等情，有臺灣高等法院被告前案紀
      錄表1 份在卷可按，是被告於受有期徒刑之執行完畢後5
      年內，故意再犯本件有期徒刑以上之罪，為累犯。本院依
      司法院釋字第775 號解釋意旨，審酌被告所犯本案與上開
      前案之罪名均為竊盜罪，犯罪手法及所竊取之財物亦屬相
      同，足徵其刑罰反應力薄弱，具有特別之惡性，認被告本
      案前開犯行依刑法第47條第1 項規定加重其刑，尚不致使
      被告所受之刑罰超過其所應負擔之罪責，爰依刑法第47條
      第1 項規定，加重其刑。
（三）爰以行為人之責任為基礎，審酌被告前多次因竊盜案件經
      法院判處罪刑確定（構成累犯部分不予重複評價），有前
      揭臺灣高等法院被告前案紀錄表附卷可佐，素行不佳，歷
      經數次偵審程序後，猶未能知所警惕，再度犯下本案，恣
      意竊取他人之財物，欠缺尊重他人財產權之觀念，所為殊
      非可取；惟念及其犯後尚知坦承犯行，態度尚可，兼衡其
      所竊取之金牌1 面，迄今未返還告訴人蘇建華，亦未賠償
      告訴人所受財產損失，並考量其犯罪之動機、目的、手段
      、所竊財物之價值，暨其於警詢時自陳國中畢業之智識程
      度、從事木工、家庭經濟狀況勉持之生活狀況（偵緝卷第
      11頁）等一切情狀，量處如主文所示之刑，並諭知易科罰
      金之折算標準，以示懲儆。
三、沒收：按犯罪所得，屬於犯罪行為人者，沒收之；前2 項之
    沒收，於全部或一部不能沒收或不宜執行沒收時，追徵其價
    額；犯罪所得已實際合法發還被害人者，不予宣告沒收或追
    徵，刑法第38條之1 第1 項前段、第3 項、第5 項分別定有
    明文。查被告所竊得之金牌1 面，為其犯罪所得，未據返還
    或賠償告訴人，被告雖於偵查中供稱：金牌已變賣等語（偵
    緝卷第97頁），然除被告供述外，卷內並無其他證據可資佐
    證屬實，自非可採，為避免被告因犯罪而坐享犯罪所得，仍
    應依刑法第38條之1 第1 項前段、第3 項規定宣告沒收，於
    全部或一部不能沒收或不宜執行沒收時，追徵其價額。
四、依刑事訴訟法第449 條第1 項前段、第3 項、第454 條第2
    項、第450 條第1 項，刑法第320 條第1 項、第47條第1 項
    、第41條第1 項前段、第38條之1 第1 項前段、第3 項，刑
    法施行法第1 條之1 第1 項，逕以簡易判決處刑如主文。
五、如不服本判決，應於判決送達後20日內，向本院提出上訴狀
    （應附繕本），上訴於本院第二審合議庭。本案經檢察官王
    柏淨聲請以簡易判決處刑。
中    華    民    國  110     年    2     月    18    日
                  刑事第一庭  法  官  羅文鴻
以上正本證明與原本無異。
如不服本判決，應於判決送達後20日內向本院提出上訴狀（應附
繕本）。
                              書記官  黃宜貞
中    華    民    國   110    年    2     月    18    日

附錄本案論罪科刑法條：
中華民國刑法第320條
意圖為自己或第三人不法之所有，而竊取他人之動產者，為竊盜
罪，處 5 年以下有期徒刑、拘役或 50 萬元以下罰金。
意圖為自己或第三人不法之利益，而竊佔他人之不動產者，依前
項之規定處斷。
前二項之未遂犯罰之。
附表：

編號 物品名稱 數量 價值（新臺幣） 1 金牌 1 面 1,2000元 


附件：
臺灣桃園地方檢察署檢察官聲請簡易判決處刑書
109年度偵緝字第1491號
    被      告  張書淵  男  43歲（民國00年00月00日生）
                        住臺北市○○區○○街00號3樓
                        （現另案在法務部○○○○○○○○
                        ○○○執行中）
                        國民身分證統一編號：Z000000000號
上列被告因竊盜案件，業經偵查終結，認為宜以簡易判決處刑，
茲將犯罪事實及證據並所犯法條分敘如下：犯罪事實
一、張書淵意圖為自己不法之所有，基於竊盜之犯意，於民國10
    8年11月17日下午3時3分許，在蘇建華所經營位在桃園市○○
    區○○路0段000號之德安鵝肉快炒店內，徒手竊取蘇建華所有
    掛置在店內神像上之金牌一面（價值新臺幣1萬2,000元）得
    逞，隨即駕駛以其不知情配偶吳嘉慧之名義所承租之車牌號
    碼000-0000號租賃小客車離去。嗣蘇建華在上址未見上開金
    牌，即調閱店內監視器並報警處理，經警方循線查知上情。
二、案經蘇建華訴由桃園市政府警察局八德分局報告偵辦。證據
    並所犯法條
一、證據：
（一）被告張書淵於偵查中所為之自白。
（二）告訴人蘇建華於警詢時所為之指訴。
（三）監視器檔案光碟及翻拍照片、刑案照片等。
二、核被告所為，係犯刑法第320條第1項之竊盜罪嫌。未扣案之
    犯罪所得請依刑法第38條之1第1項前段、第3項之規定宣告
    沒收，並於全部或一部不能沒收或不宜執行沒收時，追徵其
    價額。
三、依刑事訴訟法第451條第1項聲請逕以簡易判決處刑。此  致
    臺灣桃園地方法院
中    華    民    國    109    年     9   月    21   日
                               檢 察 官   王 柏 淨
本件正本證明與原本無異
中    華    民    國    109    年     9   月    28   日
                               書 記 官   邱 絹 蓉
附錄本案所犯法條全文
中華民國刑法第320條
意圖為自己或第三人不法之所有，而竊取他人之動產者，為竊盜
罪，處 5 年以下有期徒刑、拘役或 50 萬元以下罰金。
意圖為自己或第三人不法之利益，而竊佔他人之不動產者，依前
項之規定處斷。
前二項之未遂犯罰之。
附記事項：
本件係依刑事訴訟法簡易程式辦理，法院簡易庭得不傳喚被告、
輔佐人、告訴人、告發人等出庭即以簡易判決處刑；被告、被害
人、告訴人等對告訴乃論案件如已達成民事和解而要撤回告訴或
對非告訴乃論案件認有受傳喚到庭陳述意見之必要時，請即另以
書狀向簡易法庭陳述或請求傳訊。